臺灣高雄地方法院刑事判決　　　　　　　99年度易字第2080號
公　訴　人　台灣高雄地方法院檢察署檢察官
被　　　告　余進德
　　　　　　盧豐田
上列被告等因傷害等案件，經檢察官提起公訴（99年度偵字第15
891、20260 號），本院判決如下：
    主  文
余進德犯傷害罪，處有期徒刑月，如易科罰金，以新台幣壹仟
元折算壹日；又犯毀損他人物品罪，處有期徒刑貳月，如易科罰
金，以新台幣壹仟元折算壹日；應執行有期徒刑肆月，如易科罰
金，以新台幣壹仟元折算壹日。
盧豐田被訴傷害罪部分無罪；其他被訴毀損罪部分公訴不受理。
    事  實
一、余進德與高再旺因有債務問題而心生不滿，竟基於傷害之犯
    意聯絡，於民國99年3 月12日14時35分許，在高雄市新興區
    ○○○路與仁愛街口，見高再旺往其所停放之車牌號碼NJ-5
    523 號自用小客車方向走去，即上前以徒手之方式毆打高再
    旺，致高再旺受有頭部外傷併左顴部鈍挫傷及左上唇撕裂傷
    約1 公分之傷害，高再旺所穿之夾克右側亦遭撕破而不堪使
    用。余進德復另行基於毀損之犯意，撿取路旁之石頭，砸毀
    高再旺上開車輛之前後擋風玻璃與右後車門玻璃，致高再旺
    受有新台幣9000元修理費用之損害。
二、案經高再旺訴由高雄市政府警察局新興分局移送台灣高雄地
    方法院檢察署檢察官偵查起訴。
    理  由
壹、被告余進德有罪部分：
一、上開犯罪事實業據被告余進德於本院審理中坦承不諱，核與
    證人即告訴人高再旺於本院審理中證述之情節相符，復有診
    斷證明書1 紙在卷可查，並有車輛毀損之相片3 張在卷可參
    。從而，罪證明確，被告余進德上開犯行堪以認定。
二、核被告余進德所為，係分別犯刑法第277條第1項之傷害罪及
    第354條之毀損他人物品罪。其上開傷害及毀損之犯行，犯
    意個別，行為互異，應予分論併罰。審酌被告余進德因細故
    毆打告訴人身體，並損害他人財產，對於社會治安有不良影
    響，告訴人所受傷害之程度尚非十分嚴重，財產之損失亦非
    鉅大，又被告余進德犯後坦認犯行態度尚可及其他等一切情
    狀，分別量處如主文所示之刑，並均諭知易科罰金之折算標
    準，及定其應執行刑及易科罰金之折算標準。
貳、被告盧豐田無罪部分：
一、公訴意旨略以：被告余進德與告訴人高再旺因有債務問題而
    心生不滿，竟與被告盧豐田共同基於傷害之犯意聯絡，於99
    年3月12日14時35分許，在高雄市新興區○○○路與仁愛街
    口，見告訴人高再旺往其所停放之車牌號碼NJ-5523號自用
    小客車方向走去，即上前由被告盧豐田拉住告訴人手，被告
    余進德以徒手之方式毆打告訴人高再旺，致其受有頭部外傷
    併左顴部鈍挫傷及左上唇撕裂傷約1公分之傷害；因認被告
    盧豐田涉有刑法第277條第1項之傷害罪嫌等語。
二、按犯罪事實應依證據認定之，無證據不得認定犯罪事實，又
    不能證明被告犯罪，應諭知無罪之判決；刑事訴訟法第154
    條第2 項及第301 條第1 項分別定有明文。又刑事訴訟法上
    所謂認定犯罪事實之證據，係指足以證明被告確有犯罪行為
    之積極證據而言，該項證據必須適合於被告犯罪事實之認定
    ，始得採為斷罪之資料（最高法院69年台上字第4913號判例
    參照）。又認定不利於被告之事實，須依積極證據，苟積極
    證據不足為不利於被告事實之認定時，即應為有利於被告之
    認定，更不必有何有利之證據；而事實之認定，應憑證據，
    如未能發現相當證據，或證據不足以證明，自不能以推測或
    擬制之方法，以為裁判基礎；另認定犯罪事實所憑之證據，
    雖不以直接證據為限，間接證據亦包括在內，然而無論直接
    或間接證據，其為訴訟上之證明，須於通常一般之人均不致
    有所懷疑，而得確信其為真實之程度者，始得據為有罪之認
    定（最高法院30年上字第816 號、40年台上字第86號、76年
    台上字第4986號判例參照）；亦即若證據資料在經驗科學上
    或論理法則上尚有對被告較為有利之存疑，而無從依其他客
    觀方法排除此項合理之可疑，即不得以此資料作為斷罪之基
    礎，且刑事訴訟制度受「倘有懷疑，即從被告之利益為解釋
    」、「被告應被推定為無罪」之原則所支配，故得為訴訟上
    之證明者，無論為直接或間接證據，須客觀上於一般人均不
    致有所懷疑而達於確信之程度者，始可據為有罪之認定，倘
    其證明尚未達於「確信」之程度，而有合理可疑存在時，即
    難據以為被告不利認定，換言之，在法律判斷上，即不能為
    被告有罪之認定。
三、訊之被告盧豐田對於上開被告余進德毆打告訴人高再旺時在
    場一事固不諱言，惟矢口否認有何共同傷害告訴人身體之犯
    行，辯稱：伊當時還有阻止被告余進德打告訴人云云。經查
    ，本件雖據證人即告訴人高再旺於本院審理中證述：案發當
    時就是因為盧豐田拉住伊的手，所以伊無法以手阻擋，就這
    樣挨打，伊也不知道盧豐田是在勸架還是如何，伊挨了余進
    德三拳後，頭有點暈，診斷證明書上也證明伊因此而有輕微
    腦震盪，嘴唇也破裂了等語，惟查，證人即告訴人於警詢中
    指稱：盧豐田於案發時在場但沒打伊等語明確（見警卷第5
    頁反面），又於偵查中證述稱：被告余進德用手打伊臉，雖
    然盧豐田沒打伊，但拉住伊手等語明確（見偵卷第20頁），
    故證人即告訴人僅指訴被告盧豐田於被告余進德毆打其身體
    時，被告盧豐田有拉住其手，惟此動作究屬參與毆打之性質
    ，或以勸架之意思在場拉扯，尚屬有所疑問。此外本件復查
    無其他之積極之證據，足以證明被告盧豐田有傷害告訴人身
    體之犯行；核之上開法條及判例之意旨，被告盧豐田上開之
    傷害犯罪尚屬不能證明，自應為無罪之諭知。
、被告盧豐田公訴不受理部分：
一、公訴意旨以：被告余進德與告訴人高再旺因有債務問題而心
    生不滿，竟與被告盧豐田共同基於毀損之犯意，由余進德撿
    取路旁之石頭，砸毀告訴人高再旺上開車輛之前後擋風玻璃
    與右後車門玻璃，致其受有新台幣9000元修理費用之損害；
    因認被告盧豐田涉有刑法第354條之毀損罪嫌等語。
二、按告訴乃論之罪，未經告訴者，應諭知不受理之判決，刑事
    訴訟法第303條第3款定有明文。
三、本件被告盧豐田因毀損案件，經檢察官提起公訴，認被告係
    犯刑法第354條之毀損罪，依同法第357條之規定須告訴乃論
    ，惟本件告訴人高再旺並未對於被告盧豐田提出毀損罪之告
    訴，核之前開說明，爰不經言詞辯論，逕為諭知不受理之判
    決。
據上論斷，應依刑事訴訟法第299條第1項前段、第301條第1項、
第303條第3款、第307條，刑法第277條第1項、第354條、第41條
第1項前段、第51條第5款，刑法施行法第1條之1，判決如主文。
中    華    民    國    100    年    3    月    3    日
                  刑事第八庭    法  官  林俊寬
以上正本證明與原本無異。
如不服本判決應於收受送達後10日內向本院提出上訴書狀，並應
敘述具體理由；如未敘述上訴理由者，應於上訴期間屆滿後20日
內向本院補提理由書（均須按他造當事人之人數附繕本）「切勿
逕送上級法院」。
中    華    民    國    100    年    3    月    3    日
                                書記官  林香如
附錄法條：
中華民國刑法第277 條
傷害人之身體或健康者，處3 年以下有期徒刑、拘役或1 千元
以下罰金。
犯前項之罪因而致人於死者，處無期徒刑或7 年以上有期徒刑
；致重傷者，處 3 年以上 10 年以下有期徒刑。
中華民國刑法第354條
（毀損器物罪）
毀棄、損壞前二條以外之他人之物或致令不堪用，足以生損害於
公眾或他人者，處 2 年以下有期徒刑、拘役或 5 百元以下罰金
。